【裁判字號】    97,交聲,219
【裁判日期】    971117
【裁判案由】    違反道路交通管理處罰條例聲明異議
【裁判全文】
臺灣雲林地方法院交通事件裁定         97年度交聲字第219號
移送機關即
原處分機關  交通部公路總局嘉義區監理所雲林監理站
異  議  人
即受處分人  甲○○
上列受處分人因違反道路交通管理處罰條例案件，對於交通部公
路總局嘉義區監理所雲林監理站民國97年10月7日所為之裁決處
分（原處分案號：雲監裁字第裁72-MM0000000號）聲明異議，本
院裁定如下：
    主  文
異議駁回。
    理  由
一、原處分意旨略以：異議人即受處分人甲○○（下稱異議人）
    所有之車牌號碼6316-JV 號自用一般小客車，於民國97年1
    月24日15時39分，在178 線與國3 道南下匝道口（善化），
    因駕車行經有燈光號誌管制之交岔路口闖紅燈（經科學儀器
    採證），經警製單舉發，嗣經交通部公路總局嘉義區監理所
    雲林監理站（下稱移送機關）依道路交通管理處罰條例第53
    條第1 項之規定，裁處罰鍰新台幣（下同）5,400 元，並記
    違規點數3 點。
二、聲明異議意旨略以：異議人未曾收到違規舉發通知單及採證
    照片，並不知遭員警舉發違規事項是否屬實，又採證照片中
    是否確為其所有車牌號碼6316 -JV號自用小客車，遭受處罰
    難以信服，為此聲明異議等語。
三、按汽車駕駛人，行經有燈光號誌管制之交岔路口闖紅燈者，
    處新台幣1,800 元以上5,400 元以下罰鍰。次按汽車駕駛人
    有闖紅燈之行為，當場不能或不宜攔截製單舉發者，得對汽
    車所有人逕行舉發處罰。道路交通管理處罰條例第53條、第
    7 條之2 分別定有明文。又按行為人不服舉發事實者，應於
    接獲舉發違規通知單後，於15日內，向處罰機關陳述意見，
    其不依通知所定期限前往指定處所聽候裁決，且未依規定期
    限繳納罰鍰結案或向處罰機關陳述意見者，處罰機關得逕行
    裁決之，同法第9 條定有明文。另依違反道路交通管理事件
    統一裁罰基準及處理細則第5 條規定，處理違反道路交通管
    理事件，有關文書之送達程序，依行政程序法之規定。舉發
    單位應依行政程序法第72條、第73條之規定，對受處分人之
    住居所、事務所或營業所為郵寄送達或留置送達，倘不能依
    前開方法送達時，可依同法第74條規定：「送達不能依前2
    條規定為之者，得將文書寄存送達地之地方自治或警察機關
    ，並作送達通知書兩份，一份黏貼於應受送達人住居所、事
    務所、營業所或其就業處所門首，另一份交由鄰居轉交或置
    於該送達處所信箱或其他適當位置，以為送達。」。
四、經查：
  (一)異議人所有之車牌照號碼6316-JV 號自用小客車，於97年1
    月24日15時39分，在178 線與國3 道南下匝道口（善化），
    有駕車行經有燈光號誌管制之交岔路口闖紅燈之事實，經本
    院函調異議人寄存於虎尾郵局違反道路交通管理處罰條例規
    定之交通違規舉發通知單（單號：MM0000000 號）及採證照
    片之郵件，經中華郵政股份有限公司雲林郵局97年11月4 日
    雲郵字第0975001451號函覆，由該函所附採證照片，清晰可
    見交叉路口之紅燈號誌，與異議人所有自用小客車之車牌號
    碼「6316-JV 」號，及該車超越停止線之情形，此有該函所
    附舉發違反道路交通管理事件通知單1 份、舉發照片2 張在
    卷可參，是足認異議人所有之上開車輛有違規闖紅燈之事實
    。
  (二)異議人雖辯稱未收到違規舉發通知單云云，惟本件違規舉發
    通知單業經於97年2 月26日送達至異議人雲林縣虎尾鎮埒內
    里43之5 號之戶籍地，然因未獲會晤本人亦無受領文書之同
    居人、受僱人或應送達處所之接收郵件人員，乃依寄存送達
    之規定，作送達通知書二份，一份粘貼於應受送達人門首，
    另一份置於受送達處所信箱或適當位置以為送達，並將通知
    單改送虎尾郵局而寄存於虎尾郵局乙節，有臺南縣警察局交
    通隊送達證書、中華郵政股份有限公司上開函覆資料及本院
    查詢異議人個人基本資料查詢結果各1 份附卷可稽。揆諸上
    開規定，堪認本件之違規舉發通知單已依寄存送達之方式，
    於應到案日期前合法送達於異議人無訛。
  (三)綜上所述，異議人所有之上開車輛既有闖紅燈之違規事實，
    而上開舉發違規通知單又已合法送達異議人，則異議人未於
    應到案期限前到案，原處分機關自得依法予以裁罰。從而，
    原處分機關依道路交通管理處罰條例第53條第1 項及道路交
    通管理事件統一裁罰基準表之規定，裁處異議人5,400 元罰
    鍰，並記違規點數3 點，於法並無不合。本件異議為無理由
    ，應予駁回。
五、據上論斷，應依道路交通管理處罰條例第87條第2 項、道路
    交通案件處理辦法第19條，裁定如主文。
中    華    民    國    97    年    11    月    17    日
                  刑事第三庭    法  官  蕭雅毓
以上正本證明與原本無異。
如不服本裁定，應於裁定送達後5 日內向本院提出抗告狀（須附
繕本）。
                                書記官  鍾宜津
中    華    民    國    97    年    11    月    17    日


司法院資訊處製作；財團法人民間司法改革基金會備份。
